【裁判字號】    98,裁,2158
【裁判日期】    980910
【裁判案由】    勞動基準法
【裁判全文】
最  高  行  政  法  院  裁  定
                                      98年度裁字第2158號
上  訴  人  哈其股份有限公司
代  表  人  甲○○
被 上訴 人  臺北縣政府
代  表  人  乙○○
上列當事人間勞動基準法事件，上訴人對於中華民國98年5月31
日臺北高等行政法院97年度簡字第690號判決，提起上訴，本院
裁定如下：
    主  文
上訴駁回。
上訴審訴訟費用由上訴人負擔。
    理  由
一、按對於適用簡易程序之裁判提起上訴或抗告，須經本院許可
    ，且該許可以訴訟事件所涉及之法律見解具有原則性者為限
    ，行政訴訟法第235條定有明文。所謂法律見解具有原則性
    者，係指該事件涉及之法律問題意義重大，而有加以闡釋必
    要之情形而言，非以其對於該訴訟當事人之勝敗有無決定性
    之影響為斷。例如對於行政命令是否牴觸法律所為之判斷，
    或原審判決就同類事件所表示之法律見解與本院或其他高等
    行政法院所表示之見解互相牴觸，有由本院確認或統一法律
    上意見之必要等情形屬之。
二、緣上訴人哈其股份有限公司經營布疋、衣著、鞋、帽、傘服
    飾品批發業等業務，為適用勞動基準法（下稱勞基法）之行
    業。上訴人所屬員工蘇育靖向被上訴人機關所屬勞工局申訴
    積欠民國（下同）97年1月1日至同年月31日薪資計新臺幣（
    下同）2萬元整，經被上訴人委託臺北縣勞資協調發展協會
    於97年3月26日召開協調會，發現上訴人未設置勞工蘇君97
    年1月份之出勤紀錄表，案經被上訴人審查屬實，乃以97年6
    月4日北府勞安字第09703812431號罰鍰處分書，以上訴人違
    反勞基法第30條第5項規定，依同法第79條第1項第1款規定
    ，並考量上訴人應受責難程度及資力，處上訴人罰鍰新臺幣
    （下同）1萬5千元。又該次協調會協調未果，經被上訴人以
    97年4月1日北勞資字第0970216983號函限令上訴人於文到5
    日內給付完畢，惟上訴人逾期限仍未全額給付，案經被上訴
    人審查屬實，乃以97年6月4日北府勞安字第0970381243號罰
    鍰處分書，以上訴人違反勞基法第27條規定，依同法第79
    條第1項第2款規定，並考量上訴人應受責難程度及資力，處
    上訴人罰鍰1萬5千元。上訴人不服，循序提起行政訴訟，復
    對原審法院適用簡易程序判決不服，提起本件上訴。
三、上訴意旨雖主張：勞動基準法是法則，法則是死的，事情產
    生時，是有多方面的考量，才會造成雙方爭辯；上訴人並非
    不明事理，何況勞工局文件內都有說，多久內提出異議，否
    則視同放棄（上訴人均於期限內提出訴求，並非違法，只是
    理念不同）；上訴人多次提出異議，如勞工局不認同時，是
    否應再次告知多久內不將1月份薪資匯出，視同違規，並開
    立罰單；勞工局於97年7月22日內部判定違規，並開立兩張
    罰單，試問資方是否不能有提出異議的權利等語。惟核上訴
    理由狀所載內容，仍執與起訴意旨略同且經原審不採之陳詞
    及歧異見解，就原審認定事實、適用法律之職權行使，指摘
    為不當，並無涉及法律見解具有原則性之問題。依首開規定
    及說明，其上訴不應許可，應予駁回。
四、依行政訴訟法第249條第1項前段、第104條、民事訴訟法第9
    5條、第78條，裁定如主文。
中    華    民    國    98    年    9     月    10    日
                    最高行政法院第七庭
                        審判長法官  藍  獻  林
                              法官  廖  宏  明
                              法官  張  瓊  文
                              法官  姜  素  娥
                              法官  林  文  舟
以  上  正  本  證  明  與  原  本  無  異
中    華    民    國    98    年    9     月    11    日
                              書記官  邱  彰  德


司法院資訊處製作；財團法人民間司法改革基金會備份。
